臺灣花蓮地方法院小額民事判決 
111年度花原小字第1號
原      告  張家榮
被      告  王芝君
上列當事人間因詐欺案件，原告提起損害賠償刑事附帶民事訴訟
事件，由本院刑事庭裁定移送前來(110年度原附民字第40號)，
本院於民國111年2月16日言詞辯論終結，判決如下：
    主  文
一、被告應給付原告新臺幣(下同)15,000元。
二、本判決得假執行。但被告如以15,000元為原告預供擔保得免
    為假執行。
    理由要領
一、原告主張被告有本院110年度原易字第66號刑事判決犯罪事
    實欄所載幫助犯詐欺取財罪之侵權行為，依侵權行為法律關
    係請求被告給付原告15,000元。被告辯稱：不是我做的，錢
    不是我拿的。
二、本院之判斷：
(一)被告於110年10月12日10時38分至同年10月19日間不詳時間
    、在不詳地點，將其申辦花蓮一信美崙分社帳號000-000000
    00000000號帳戶之存摺、提款卡及密碼，交給不詳詐欺集團
    成員使用，以此方式幫助他人從事犯罪，原告於109年10月1
    9日某時，因看見臉書網頁刊登販售電視貼文，以LINE聯繫
    受騙，於同日13時30分匯款15,000元至被告前開帳戶內，遭
    詐欺集團成員提領等情，有被告涉犯詐欺案件之刑事卷宗(1
    10年度原易字第66號)所附筆錄、花蓮一信帳戶客戶往來明
    細資料、原告手機內商品頁面截圖、警政署反詐騙諮詢專線
    紀錄表、陳報單、報案資料等可憑，參以被告因犯幫助詐欺
    取財罪，經本院判處有罪，有刑事判決足參，應認上開事實
    為真實。 
(二)按數人共同不法侵害他人之權利者，連帶負損害賠償責任；
    不能知其中孰為加害人者，亦同。幫助人視為共同行為人。
    民法185條第1、2項定有明文。被告為82年間出生，現年28
    歲，大學肄業之學歷(刑事判決第1、10頁記載參照)，應有
    相當之智識能力，得知悉其交付帳戶存摺、提款卡(含密碼)
    予不詳姓名之人，可能以此方式幫助他人使用其帳戶作為詐
    欺取財犯行，卻仍為之，致詐欺集團使用其提供之帳戶向原
    告為詐騙行為，原告因而將款項匯入被告帳戶內而受有損害
    ，被告雖僅為幫助詐欺不法侵害原告之權利，然依據民法第
    185條第2項規定，幫助犯視為共同行為人，被告仍應負侵權
    行為損害賠償責任。故原告向其請求賠償，於法有據。被告
    以非其所為、未拿到錢為辯，難認有理。
三、從而，原告依侵權行為之法律關係請求被告給付15,000元，
    為有理由，應予准許，並依民事訴訟法第436條之20、第392
    條第2項規定依職權為假執行及被告得供擔保免為假執行。
    本件係附帶民事訴訟經移送民事庭之案件，依刑事訴訟法第
    504條第2項規定免納裁判費，故未為訴訟費用分擔之諭知。
中　　華　　民　　國　　111 　年　　3 　　月　　4 　　日
                        臺灣花蓮地方法院花蓮簡易庭
                              法  官  楊碧惠
以上正本係照原本作成。
如不服本判決，應於送達後20日內，向本院提出上訴狀，並繳納上訴審裁判費 (上訴狀須表明上訴理由並須按他造當事人之人數附繕本)，如委任律師提起上訴者，應一併繳納上訴審裁判費。對於小額程序之第一審判決之上訴，非以其違背法令之理由，不得為之。且上訴狀內應記載表明（一）原判決所違背之法令及其具體內容。（二）依訴訟資料可認為原判決有違背法令之具體事實者。 　　　　　　　　　　　　　　　　 
中　　華　　民　　國　　111 　年　　3 　　月　　4 　　日
                              書記官  吳琬婷